Inventaris van het archief van dr. J.Th. de Visser [levensjaren 1857-1932], 1880-1926
Nationaal Archief, Den Haag
Collectie 612 Dr. J.Th. de Visser
Visser, de
1857-1932
C27008
0.30 meter; 16 inventarisnummers.
Normale geschreven, getypte en gedrukte documenten, geen bijzondere handschriften.
Nationaal Archief, Den Haag
Dr. J. Th. de Visser (1857-1932)
Dr. J. Th. de Visser (1857-1932) was tussen 1918 en 1925 minister van Onderwijs, Kunsten en Wetenschappen. Het archief bevat stukken betreffende zijn ambtelijke benoemingen, diverse brieven afkomstig van H. Colijn, mr. D.J. de Geer en A.F. de Savornin Lohman en enige persoonlijke stukken.
Archiefvorming
Geschiedenis van het archiefbeheer
De verwerving van het archief
Het archief is krachtens bepalingen van de Archiefwet overgebracht.
2.21
Aanwijzingen voor de gebruiker
Openbaarheidsbeperkingen
Volledig openbaar.
Materiële beperkingen
Het archief kent geen materiële beperkingen.
Aanvraaginstructie
Openbare archiefstukken kunnen online worden aangevraagd en gereserveerd. U kunt dit ook via de terminals in de studiezaal van het Nationaal Archief doen. Om te kunnen reserveren dient u de volgende stappen te volgen:
U maakt een profiel aan op www.gahetna.nl, en logt vervolgens in
Via de archiefinventaris (alleen de beschrijvingen met rode nummers) selecteert u het gewenste archiefstuk door op de knop 'Reserveren' te klikken
In het volgende scherm geeft u aan op welke dag u het archiefstuk wilt inzien
Indien u zich bevindt in de studiezaal en een tafelnummer heeft ontvangen kunt u dit nummer vermelden. Als u geen tafelnummer heeft kunt u tafelnummer 777 laten staan
Vervolgens bevestigt u uw reservering door deze te versturen.
Verwant materiaal
Beschikbaarheid van kopieën
Beschrijving van de series en archiefbestanddelen
- Afschrift van het Koninklijk Besluit van 29 augustus 1901, nr. 39, inzake de benoeming van dr. J.Th. de Visser tot Ridder in de Orde van de Nederlandsche Leeuw, met begeleidende brief d.d. 5 september 1901 van de Kanselier der Nederlandsche Orden, met bijlagen., 1; 2 stukken
- Brief d.d. 10 september 1901 van de Voorzitter van de Vereenigde Vergadering der Staten-Generaal aan dr. J.Th. de Visser, inzake zijn benoeming tot lid van de Commissie, die Hare Majesteit de Koningin in- en uitgeleide zal doen in de vergadering tot opening van het nieuwe parlementaire zittingsjaar., 2; 1 stuk
- Afschrift van het Koninklijk Besluit van 25 september 1918, nr. 25, inzake de benoeming van dr. J.Th. de Visser tot minister van Onderwijs, Kunsten en Wetenschappen, en van mr. P.J.M. Aalberse tot minister van Arbeid., 3; 1 stuk
- Extract uit het Koninklijk Besluit van 25 september 1918, nr. 25, inzake de benoeming van dr. J.Th. de Visser tot minister van Onderwijs, Kunsten en Wetenschappen., 4; 1 stuk
- Extract van het proces-verbaal van de beëdiging van dr. J.Th. de Visser als minister van Onderwijs, Kunsten en Wetenschappen op 26 september 1918, met begeleidende brief d.d. 27 september 1918 van de directeur van het Kabinet der Koningin., 5; 2 stukken
- Extract uit het Koninklijk Besluit van 11 september 1922, nr. 1, inzake het verlenen van eervol ontslag aan dr. J.Th. de Visser als minister van Onderwijs, Kunsten en Wetenschappen per 18 september 1922, met begeleidende brief d.d. 13 september 1922 van de directeur van het Kabinet der Koningin., 6; 2 stukken
- Extract van het proces-verbaal van de beëdiging van dr. J.Th. de Visser als minister van Onderwijs, Kunsten en Wetenschappen op 21 september 1922, met begeleidende brief d.d. 22 september 1922 van de directeur van het Kabinet der Koningin., 7; 2 stukken
- Extract uit het Koninklijk Besluit van 1 augustus 1925, nr. 1, inzake het verlenen van eervol ontslag aan dr. J.Th. de Visser als minister van Onderwijs, Kunsten en Wetenschappen per 4 augustus 1925., 8; 1 stuk
- Brief van de directeur van het Kabinet der Koningin aan dr. J.Th. de Visser, waarbij hem namens de Koningin toestemming wordt verleend tot het mogen blijven dragen van zijn ambtskostuum., 1925; 9; 1 stuk
- Oorkonde inzake de toekenning van het Ereteken (Eerste Klasse) van het Duitse Rode Kruis aan dr. J. Th. de Visser vanwege zijn verdiensten voor het Rode Kruis., 1926; 10; 1 stuk
- Doctorsbul van J.Th de Visser. J.Th. de Visser promoveerde op 27 mei 1880 tot doctor in de theologie aan de Universiteit van Utrecht., 11; 1 stuk
- Dagboek van dr. J.Th de Visser over zijn reis naar Egypte en Palestina van 6 maart tot 12 mei 1895, met 4 bijlagen., 12; 1 deel
- Afschrift van een brief van Hare Majesteit de Koningin Wilhelmina aan haar neef betreffende de Boerenoorlog, 1900 maart 20.; 13; 1 stuk
- Diverse brieven aan dr. J. Th. de Visser van H. Colijn, mr. D.J. de Geer en A.F. de Savornin Lohman, 1906-1920.; 14; 1 omslag
- Stukken inzake de betrokkenheid van dr. J. Th. de Visser bij een kabinetsformatie en de Vaticaancrisis, , 1925-1926.; 15; 1 omslag
- Ingekomen uitnodiging tot het afleggen van de eed als nieuwbenoemd lid van de Tweede Kamer ten overstaan van koningin Wilhelmina, met ingekomen uitnodigingen voor galadiners aan het hof., 1901, 1923, 1929 en z.j.; 16; 4 stukken